Inventaris van de Kamer van Koophandel Den Haag: Handelsregisters (bedrijven opgeheven in 1980-2001)
Nationaal Archief, Den Haag
- KAMER VAN KOOPHANDEL 's-GRAVENHAGE HANDELSREGISTER 1980-2001, A
  - Dossiernummers 27175082, 27175087, 27175088, 27175091, 27175096, 27175097, 27175101, 27175102, 27175106, 27175110, 27175113, 27175116, 27175120, 27175124, 27175127, 27175129, 27175133, 27175136, 27175146, 27175148, 27175152, 27175156, 27175157, 27175175, 27175180, 27175183, 27175186, 27175196, 27175197, 27175198, 27175200, 27175201, 27175214, 27175215, 27175216, 27175217, 27175221, 3536
  - Dossiernummers 27172895, 27172897, 27172899, 27172908, 27172915, 27172916, 27172924, 27172932, 27172936, 27172944, 27172948, 27172953, 27172955, 27173717, 27173722, 27173723, 27173724, 27173730, 27173732, 27173738, 27173739, 27173740, 27173741, 27173748, 27173753, 27184672, 27184678, 27184679, 27184713, 27184730, 27184752, 27184814, 27184818, 27184835, 27184840, 3537
  - Dossiernummers 27173181, 27173184, 27173191, 27173201, 27173204, 27173212, 27173231, 27173249, 27173254, 27173255, 27173260, 27173262, 27173266, 27173272, 27173276, 27173295, 27173303, 27173310, 27173314, 27173316, 27173318, 27184548, 27184550, 27184551, 27184556, 27184559, 27184603, 27184605, 27184606, 27184624, 27184653, 27184657, 3538
  - Dossiernummers 27172015, 27172016, 27172020, 27172035, 27172038, 27172046, 27172054, 27172058, 27172062, 27172067, 27172072, 27172075, 27172460, 27172466, 27172492, 27172495, 27172500, 27172516, 27172530, 27173322, 27173323, 27173324, 27173325, 27173330, 27173340, 27184428, 27184439, 27184440, 27184443, 27184451, 27184478, 27184481, 27184507, 27184511, 27184537, 27184661, 3539
  - Dossiernummers 27171164, 27171166, 27171178, 27171209, 27171214, 27171217, 27171218, 27171231, 27171235, 27171240, 27171254, 27171266, 27171286, 27171297, 27171321, 27171328, 27171340, 27171343, 27171345, 27171349, 27171363, 27171384, 27171390, 27172533, 27172543, 27172545, 27172559, 27172572, 27172574, 27184332, 27184341, 27184344, 27184363, 27184371, 27184385, 27184410, 27184412, 27184414, 27184423, 3540
  - Dossiernummers 27170650, 27170653, 27170655, 27170659, 27170664, 27170665, 27170666, 27170667, 27170670, 27170672, 27170677, 27170682, 27170686, 27170906, 27170910, 27170922, 27170927, 27170928, 27170938, 27170955, 27170974, 27170978, 27170981, 27170987, 27170993, 27170994, 27184214, 27184226, 27184230, 27184248, 27184275, 27184280, 27184289, 27184301, 27184309, 27184311, 3541
  - Dossiernummers 27170420, 27170424, 27170431, 27170434, 27170435, 27170441, 27170442A, 27170442B, 27184089, 27184096, 27184097, 27184121, 27184126, 27184131, 27184132, 27184149, 27184154, 27184162, 27184190, 3542
  - Dossiernummers 27170377, 27170378, 27170382, 27170383, 27170385, 27170386, 27170387, 27170388, 27170390, 27170401, 27170409, 27170411, 27170417, 27173915, 27173917, 27173921, 27173932, 27173933, 27173938, 27173939, 27173945, 27173946, 27173947, 27173958, 27183989, 27183994, 27184010, 27184013, 27184016, 27184064, 27184065, 27184072, 27184073, 27184082, 3543
  - Dossiernummers 27173971, 27173974, 27173978, 27173980, 27173982, 27173983, 27173985, 27173986, 27173988, 27173989, 27173990, 27173991, 27173993, 27173996, 27174003, 27174005, 27174009, 27174025, 27174037, 27174040, 27174049, 27174050, 27174051, 27183921, 27183937, 27183940, 27183955, 27183963, 27183964, 27183966, 27183970, 27183982, 27183986, 3544
  - Dossiernummers 27174055, 27174057, 27174060, 27174068, 27174072, 27174076, 27174078, 27174084, 27174085, 27174090, 27174091, 27174094, 27174100, 27174101, 27174105, 27174111, 27174117, 27174128, 27174140, 27174142, 27174143, 27174146, 27174151, 27183827, 27183828, 27183839, 27183852, 27183867, 27183868, 27183877, 27183878, 27183901, 27183915, 3545
  - Dossiernummers 27171847, 27171858, 27171861, 27171863, 27171864, 27171866, 27171867, 27171883, 27171895, 27171896, 27171904, 27171909, 27171910, 27171914, 27183701, 27183731, 27183746, 27183749, 27183757, 27183759, 27183777, 27183789, 27183805, 27183821, 3546
  - Dossiernummers 27171401, 27171410, 27171411, 27171414, 27171416, 27171417, 27171419, 27171420, 27171428, 27171431, 27171440, 27183620, 27183633, 27183642, 27183643, 27183659, 27183671, 27183674, 27183676, 27183692, 27183696, 3547
  - Dossiernummers 27175252, 27175253, 27175271, 27175284, 27175285, 27175289, 27175298, 27175300, 27175308, 27175317, 27175319, 27175320, 27183555, 27183562, 27183563, 27183566, 27183570, 27183576, 27183590, 27183595, 27183600, 27183607, 27183611, 3548
  - Dossiernummers 27175321, 27175327, 27175332, 27175335, 27175339, 27175345, 27175362, 27175371, 27175374, 27175379, 27175381, 27183458, 27183469, 27183471, 27183472, 27183479, 27183497, 27183502, 27183504, 27183526, 27183540, 27183542, 3549
  - Dossiernummers 27175386, 27175392, 27175393, 27175399, 27175406, 27175409, 27175436, 27175438, 27175443, 27175445, 27175448, 27183386, 27183396, 27183399, 27183402, 27183403, 27183406, 27183407, 27183413, 27183427, 27183432, 3550
  - Dossiernummers 27176642, 27176654, 27176666, 27176667, 27176670, 27176671, 27176675, 27176679, 27176681, 27176682, 27176701, 27176717, 27176729, 27183334, 27183336, 27183349, 27183355, 27183360, 27183362, 27183371, 27183372, 27183374, 27183380, 3551
  - Dossiernummers 27177380, 27177405, 27177408, 27177417, 27177418, 27177422, 27177441, 27177442, 27177443, 27177456, 27177470, 27177471, 27177474, 27177476, 27177477, 27177479, 27177508, 27177510, 27177511, 27177514, 27177517, 27177518, 27177524, 27177526, 27177529, 27177540, 27177568, 27177574, 27183262, 27183268, 27183279, 27183282, 27183292, 27183299, 27183305, 27183307, 27183320, 27183325, 3552
  - Dossiernummers 27177314, 27177315, 27177319, 27177321, 27177324, 27177330, 27177334, 27177343, 27177349, 27177354, 27177358, 27183129, 27183138, 27183155, 27183156, 27183157, 27183165, 27183172, 27183174, 27183203, 27183214, 27183236, 3553
  - Dossiernummers 27178118, 27178125, 27178126, 27178134, 27178141, 27178143, 27178155, 27178163, 27178165, 27178171, 27178183, 27178189, 27178199, 27178204, 27178219, 27178227, 27178228, 27178232, 27178245, 27178251, 27178257, 27178280, 27178297, 27178299, 27178305, 27183004, 27183009, 27183011, 27183014, 27183022, 27183047, 27183058, 27183103, 27183104, 27183119, 3554
  - Dossiernummers 27174439, 27174450, 27174453, 27174457, 27174459, 27174463, 27174465, 27174467, 27174475, 27174476, 27174477, 27174494, 27174503, 27174509, 27174511, 27174525, 27174537, 27174542, 27174543, 27174544, 27174548, 27174549, 27174550, 27174552, 27182936, 27182961, 27182963, 27182965, 27182967, 27182977, 27182980, 3555
  - Dossiernummers 27174560, 27174571, 27174572, 27174576, 27174586, 27174588, 27174589, 27174591, 27174595, 27174596, 27174601, 27174940, 27174943, 27174946, 27174953, 27174956, 27174958, 27174963, 27174978, 27174986, 27174998, 27182874, 27182876, 27182882, 27182883, 27182896, 27182898, 27182899, 27182900, 27182909, 27182922, 27182924, 27182930, 3556
  - Dossiernummers 27174999, 27175013, 27175017, 27175019, 27175025, 27175031, 27175033, 27175036, 27175039, 27175040, 27175042, 27175053, 27175054, 27175057, 27175058, 27175059, 27175066, 27175072, 27175075, 27175078, 27175079, 27182767, 27182768, 27182769, 27182778, 27182813, 27182825, 27182831, 27182851, 27182858, 27182861, 3557
  - Dossiernummers 27176267, 27176268, 27176282, 27176285, 27176289, 27176291, 27176292, 27176293, 27176295, 27176348, 27176366, 27176368, 27176369, 27176391, 27176394, 27176413, 27176421, 27176424, 27176427, 27176441, 27176444, 27176453, 27176459, 27176464, 27176467, 27176473, 27182673, 27182686, 27182692, 27182695, 27182710, 27182717, 27182751, 27182760, 27182764, 27182766, 3558
  - Dossiernummers 27176732, 27176739, 27176746, 27176751, 27176764, 27176769, 27176776, 27176781, 27176791, 27176800, 27176805, 27176807, 27176812, 27176826, 27176827, 27176828, 27176835, 27176844, 27176855, 27176857, 27176862, 27176863, 27176872, 27176875, 27182508, 27182510, 27182520, 27182533, 27182543, 27182546, 27182548, 27182554, 27182562, 27182571, 27182585, 27182587, 3560
  - Dossiernummers 27176879, 27176882, 27176888, 27176892, 27176894, 27176903, 27176908, 27176924, 27176927, 27176946, 27176960, 27176961, 27176962, 27176975, 27176977, 27176988, 27176995, 27177006, 27177017, 27177019, 27177023, 27177038, 27177046, 27177050, 27182459, 27182460, 27182461, 27182470, 27182474, 27182479, 27182483, 27182485, 27182499, 27182503, 27182506, 3561
  - Dossiernummers 27177057, 27177059, 27177064, 27177095, 27177120, 27177127, 27177128, 27177129, 27177131, 27177178, 27177190, 27177199, 27177200, 27177208, 27177212, 27177221, 27177224, 27177225, 27177227, 27177233, 27177234, 27177241, 27177259, 27177265, 27177278, 27177280, 27177282, 27177298, 27177299, 27177301, 27182380, 27182384, 27182388, 27182402, 27182414, 27182421, 27182445, 27182446, 27182447, 27182450, 3562
  - Dossiernummers 27177579, 27177581, 27177582, 27177587, 27177605, 27177611, 27177620, 27177628, 27177630, 27177636, 27177638, 27177641, 27177648, 27177649, 27177653, 27177654, 27177656, 27177661, 27177674, 27177683, 27177693, 27177705, 27177706, 27177708, 27177714, 27182292, 27182320, 27182326, 27182331, 27182335, 27182337, 27182349, 27182358, 27182360, 27182368, 3563
  - Dossiernummers 27176128, 27176134, 27176145, 27176164, 27176185, 27176210, 27176212, 27176214, 27176215, 27176238, 27176250, 27182245, 27182253, 27182262, 27182270, 27182274, 27182279, 27182280, 27182281, 27182287, 27182291, 3564
  - Dossiernummers 27176021, 27176050, 27176064, 27176073, 27176079, 27176080, 27176081, 27176084, 27176105, 27176108, 27176120, 27176122, 27176126, 27182163, 27182165, 27182182, 27182185, 27182187, 27182202, 27182205, 27182206, 27182211, 27182224, 27182225, 27182233, 27182243, 3565
  - Dossiernummers 27175937, 27175939, 27175964, 27175971, 27175981, 27175986, 27175988, 27175999, 27176010, 27176013, 27176018, 27176019, 27182098, 27182105, 27182106, 27182109, 27182123, 27182125, 27182130, 27182131, 27182137, 27182151, 27182158, 3566
  - Dossiernummers 27179013, 27179021, 27179027, 27179034, 27179037, 27179061, 27179063, 27179096, 27179106, 27179118, 27179120, 27179130, 27179142, 27179163, 27179170, 27179176, 27179179, 27179181, 27179188, 27179194, 27179212, 27179222, 27179225, 27179228, 27182022, 27182025, 27182040, 27182044, 27182046, 27182056, 27182059, 27182060, 27182067, 27182071, 27182076, 27182077, 27182085, 27182087, 3567
  - Dossiernummers 27179245, 27179246, 27179255, 27179261, 27179277, 27179279, 27179287, 27179298, 27179304, 27179315, 27179323, 27179324, 27179333, 27179340, 27179342, 27179361, 27179372, 27179376, 27179395, 27179397, 27179399, 27179402, 27179414, 27179423, 27179427, 27179429, 27181848, 27181875, 27181876, 27181887, 27181889, 27181896, 27181907, 27181916, 27181918, 27181921, 27181944, 27181961, 27181965, 27182005, 27182012, 27182016, 27182018, 3568
  - Dossiernummers 27181449, 27181451, 27181453, 27181463, 27181471, 27181497, 27181501, 27181514, 27181519, 27181521, 27181522, 27181532, 27181536, 27181550, 27181561, 27181570, 27181584, 27181598, 27181599, 27181609, 27181611, 27181621, 27181625, 27181628, 27181631, 27181640, 27181649, 27181678, 27181688, 27181691, 27181713, 27181765, 27181768, 27181771, 27181775, 27181779, 27181787, 27181789, 27181793, 27181795, 27181818, 27181831, 3569
  - Dossiernummers 27175449, 27175452, 27175456, 27175461, 27175462, 27175466, 27175478, 27175480, 27175488, 27175499, 27175502, 27175506, 27175511, 27175519, 27175521, 27175532, 27175533, 27175539, 27175542, 27175543, 27175544, 27175545, 27175547, 27175552, 27175562, 27179575, 27179576, 27179583, 27179584, 27179592, 27179598, 27179611, 27179667, 27179685, 27179686, 27179701, 27179710, 27179715, 27181363, 27181366, 27181372, 27181378, 27181389, 27181391, 27181405, 3570
  - Dossiernummers 27175563, 27175564, 27175566, 27175573, 27175582, 27175587, 27175602, 27175605, 27175606, 27175608, 27175613, 27175616, 27175619, 27175622, 27175628, 27175632, 27175639, 27175642, 27175647, 27175653, 27175669, 27175673, 27175677, 27175680, 27175684, 27175704, 27179472, 27179483, 27179494, 27179495, 27179499, 27179519, 27179525, 27179535, 27179537, 27179544, 27179547, 27179560, 27179568, 27181416, 27181419, 3571
  - Dossiernummers 27179722, 27179724, 27179735, 27179742, 27179749, 27179755, 27179756, 27179762, 27179773, 27179779, 27179790, 27179803, 27179816, 27179821, 27179834, 27179845, 27179846, 27179850, 27179851, 27179861, 27179864, 27179868, 27179869, 27179870, 27179873, 27179878, 27179896, 27179899, 27179908, 27179916, 27179920, 27179926, 27179930, 27179940, 27181435, 27181443, 27181446, 3572
  - Dossiernummers 27181044, 27181045, 27181047, 27181050, 27181052, 27181059, 27181068, 27181072, 27181076, 27181094, 27181097, 27181101, 27181109, 27181110, 27181131, 27181140, 27181148, 27181151, 27181166, 27181172, 27181186, 27181188, 27181207, 27181210, 27181221, 27181223, 27181229, 27181239, 27181241, 27181243, 27181253, 3573
  - Dossiernummers 27177728, 27177734, 27177742, 27177743, 27177745, 27177746, 27177754, 27177755, 27177762, 27177766, 27177767, 27177776, 27177779, 27177783, 27177784, 27177796, 27177800, 27177801, 27177805, 27177808, 27177834, 27177837, 27177839, 27177856, 27177857, 27181269, 27181294, 27181299, 27181304, 27181305, 27181306, 27181330, 27181343, 27181351, 27181356, 27181360, 3574
  - Dossiernummers 27177860, 27177870, 27177894, 27177896, 27177913, 27177917, 27177922, 27177923, 27177925, 27177928, 27177933, 27177941, 27177942, 27177943, 27177947, 27177953, 27177960, 27177969, 27177975, 27177981, 27177987, 27177988, 27177989, 27178000, 27178004, 27178014, 27178017, 27178019, 27178023, 27178025, 27178026, 27178046, 27178048, 3575
  - Dossiernummers 27178056, 27178066, 27178072, 27178084, 27178088, 27178112, 27178306, 27178314, 27178326, 27178327, 27178333, 27178347, 27178353, 27178356, 27178357, 27178360, 27178363, 27178364, 27178374, 27178395, 27180922, 27180925, 27180952, 27180975, 27180993, 27180994, 27180998, 27181003, 27181004, 27181011, 27181012, 27181027, 27181028, 27181033, 3576
  - Dossiernummers 27178397, 27178401, 27178406, 27178426, 27178429, 27178448, 27178449, 27178464, 27178465, 27178466, 27178469, 27178472, 27178475, 27178479, 27178486, 27178499, 27178506, 27178507, 27178508, 27178510, 27178511, 27178513, 27178525, 27178533, 27178535, 27178541, 27178546, 27180811, 27180812, 27180827, 27180836, 27180841, 27180842, 27180846, 27180847, 27180878, 27180882, 27180888, 27180889, 27180904, 27180918, 3577
  - Dossiernummers 27175711, 27175712, 27175726, 27175734, 27175750, 27175751, 27175764, 27175777, 27175786, 27175787, 27175792, 27175793, 27175800, 27175803, 27175804, 27175805, 27175811, 27175817, 27175819, 27175820, 27175827, 27175831, 27175832, 27175848, 27175869, 27175875, 27175876, 27175877, 27175888, 3578
  - Dossiernummers 27175896, 27175897, 27175898, 27175908, 27175910, 27175915, 27175923, 27175929, 27175930, 27178703, 27178705, 27178716, 27178719, 27178728, 27178729, 27178746, 27178760, 27178771, 27178773, 27178777, 27178779, 27180766, 27180767, 27180772, 27180773, 27180776, 27180777, 27180783, 27180792, 27180805, 27180807, 27180808, 27180809, 27180810, 3579
  - Dossiernummers 27178783, 27178798, 27178802, 27178813, 27178816, 27178819, 27178825, 27178826, 27178832, 27178836, 27178837, 27178843, 27178849, 27178858, 27178862, 27178871, 27178886, 27178889, 27178892, 27178900, 27178901, 27178913, 27178917, 27178922, 27178923, 27178925, 27178929, 27178941, 27178951, 27178955, 27178960, 27178974, 27178978, 27178984, 27178988, 27179006, 3580
  - Dossiernummers 27180507, 27180514, 27180521, 27180528, 27180560, 27180561, 27180567, 27180575, 27180579, 27180584, 27180597, 27180603, 27180611, 27180612, 27180616, 27180622, 27180628, 27180629, 27180630, 27180647, 27180652, 27180654, 27180655, 27180658, 27180660, 27180663, 27238495, 3581
  - Dossiernummers 27178626, 27178630, 27178639, 27178649, 27178665, 27178666, 27178676, 27178678, 27178682, 27178689, 27178693, 27178696, 27180464, 27180465, 27180468, 27180495, 27180501, 27180502, 27180503, 27180505, 27180506, 3582
  - Dossiernummers 27178565, 27178575, 27178577, 27178581, 27178585, 27178593, 27178596, 27178605, 27178610, 27178619, 27178621, 27180293, 27180299, 27180325, 27180331, 27180340, 27180359, 27180388, 27180396, 27180401, 27180405, 27180415, 27180442, 27180449, 3583
  - Dossiernummers 27180207, 27180223, 27180228, 27180235, 27180236, 27180241, 27180247, 27180253, 27180258, 27180263, 27180277, 27180279, 27180283, 27180289, 27180664, 27180665, 27180678, 27180684, 27180687, 27180695, 27180696, 27180698, 27180709, 27180718, 27180731, 27180736, 27180746, 27180753, 3584
  - Dossiernummers 27180020, 27180023, 27180024, 27180034, 27180038, 27180045, 27180047, 27180050, 27180051, 27180054, 27180055, 27180060, 27180061, 27180063, 27180075, 27180091, 27180097, 27180102, 27180104, 27180106, 27180109, 27180111, 27180121, 27180128, 27180134, 27180153, 27180162, 27180168, 27180174, 27180176, 27180182, 27180186, 27180189, 27180191, 27180200, 27180201, 27180203, 27180205, 3585
  - Dossiernummers 48927, 48968A, 48968B, 48973A, 48973B, 49003, 49027, 49049, 49061A, 49061B, 49080, 49085, 49090, 49098A, 49098B, 49111, 49123, 49137, 3586
  - Dossiernummers 49145, 49153, 49164, 49185, 49190, 49192, 49138, 49196, 49208A, 49208B, 49212, 49246A, 49246B, 49262, 49263, 49279, 49280, 49281A, 49281B, 49292, 49332, 49355, 49360A, 49360B, 49378, 49395, 3587
  - Dossiernummers 49416, 49423, 49440, 49441, 49452, 49456A, 49456B, 49475, 49476, 49479, 49514A, 49514B, 49519, 49533, 49549A, 49549B, 49556, 49584, 49621, 49624, 49632, 49637, 49639, 49654, 49658, 3588
  - Dossiernummers 49660, 49666, 49675A, 49675B, 49689, 49697, 49707, 49708, 49715, 49722A, 49722B, 49726, 49731, 49733, 49738A, 49738B, 49766, 49799, 49811, 49864A, 49864B, 3589
  - Dossiernummers 49906A, 49906B, 49906C, 49908, 49929, 49937A, 49937B, 49942, 49962, 49964, 49970, 49977, 49981, 49869, 49875A, 49875B, 49876, 3590
  - Dossiernummers 49882, 49896A, 49896B, 49897A, 49897B, 49897C, 49900, 49901, 50022A, 50022B, 50039, 50054, 3591
  - Dossiernummers 50056A, 50056B, 50068, 50083, 50113, 50119A, 50119B, 50148, 50157, 50182A, 50182B, 50221, 50264, 50268, 50284, 50285, 50290, 50307, 50310, 50311A, 50311B, 50316, 3592
  - Dossiernummers 50325, 50354, 50374, 50377A, 50377B, 50378, 50381, 50420, 50440, 50450, 50461, 50475, 50477A, 50477B, 50492, 50495, 50497, 50516, 50535A, 50535B, 50554, 50563A, 50563B, 3593
  - Dossiernummers 50569, 50583, 50594, 50597, 50610, 50625A, 50625B, 50631A, 50631B, 50636A, 50636B, 50637, 50649, 50657, 50661, 50665, 50687, 50697, 50722, 50723, 50728, 50730, 50741, 50788, 3594
  - Dossiernummers 50797A, 50797B, 50799, 50811, 50825A, 50825B, 50850, 50855A, 50855B, 50875, 50880, 50892, 50896, 50907, 50911, 50919, 50949, 50954, 50956, 50959, 50962, 50978A, 50978B, 50999A, 50999B, 51013, 51023, 3595
  - Dossiernummers 51025, 51044, 51049, 51052, 51064, 51067, 51076, 51101, 51109, 51120, 51124, 51137, 51145, 51149, 51150, 51158, 51161, 51169, 51187, 51197, 51215, 51215, 51220, 51232, 51278, 51285, 51294, 51297, 51301, 51302A, 3596
  - Dossiernummers 51302B, 51309, 51311, 51316, 51320, 51322, 51324, 51327, 51361, 51365, 51373, 51377, 51382, 51384A, 51384B, 51388, 51397, 51412, 51432A, 51423B, 51454, 51485, 51487, 51499, 51501, 3597
  - Dossiernummers 51509, 51515, 51518, 51525, 51549, 51564, 51565, 51579A, 51579B, 51604, 51605, 51616, 51618, 51625, 51630, 51642, 51661A, 51661B, 51669, 51685, 51690, 51691, 51692, 51700, 51712, 3598
  - Dossiernummers 51719, 51724, 51734, 51742, 51749, 51782A, 51782B, 51790, 51871, 51824, 51827, 51830, 51836, 51838, 51842, 51858, 51866, 51900, 51901, 51911, 51912, 51918, 51920A, 51920B, 51921, 3599
  - Dossiernummers 51933, 51941, 51944, 51946, 51955, 51960, 51966, 51976, 51982, 51984, 52012, 52048, 52049A, 52049B, 52067, 52069A, 52069B, 52030, 52081, 52090, 52091, 52094, 52111, 52140, 52148, 52172, 52191, 52195, 52197, 52212, 52223, 52233A, 52233B, 3600
  - Dossiernummers 52250, 52257, 52260, 52276, 52290A, 52290B, 52308, 52309, 52316, 52319, 52320, 52338, 52340, 52352, 52372A, 52372B, 52375A, 52375B, 52392, 52408, 3601
  - Dossiernummers 52425A, 52425B, 52427, 52437, 52461, 52472, 52481, 52482, 52486, 52518A, 52518B, 52521, 52546, 52549, 52560, 52562, 52567, 52579, 52596, 52601, 52625, 52645, 52655, 52657, 3602
  - Dossiernummers 52658A, 52658B, 52663, 52678, 52690, 52716, 52721, 52728, 52735, 52744, 52749, 52759, 52768, 52776, 52779, 52781, 52851, 52892, 52899, 52920, 52929, 52946, 52969, 52984, 53010, 53015, 53020A, 53020B, 3603
  - Dossiernummers 53040, 53046, 53067, 53073, 53085, 53089, 53100, 53105, 53110, 53121, 53131, 53149, 53164, 53203, 53204, 53233, 53243, 53257, 53265, 53268, 53269, 53281, 53287, 3604
  - Dossiernummers 53305A, 53305B, 53314, 53318, 53320, 53323, 53344, 53369, 53373, 53392, 53400, 53417, 53435, 53453, 53456, 53460, 53463, 53469, 53474, 53493, 53503, 53539, 53602, 53605, 53615, 53624, 53626A, 53626B, 53627, 53630, 53631, 53632, 3605
  - Dossiernummers 53634, 53641, 53643, 53645, 53666, 53671, 53677, 53714, 53674A, 53674B, 53716, 53730, 53732, 53737, 53738, 53748, 53752, 53754A, 53754B, 53758, 53767, 53770, 53776, 53782, 3606
  - Dossiernummers 53783, 53787, 53790, 53796, 53804, 53838, 53846, 53853A, 53853B, 53873, 53874, 53879, 53897, 53902, 53915, 53929, 53949, 53959, 53960, 53962, 53968, 53997, 54001, 54005, 54045, 54054, 54066, 3607
  - Dossiernummers 54069, 54075, 54082, 54084, 54104, 54108, 54120, 54128, 54129, 54138, 54145, 3608
  - Dossiernummers 118814, 118815, 118850, 118863, 118878, 118880, 118897, 118917, 118930, 118952, 118955, 118962, 118963, 118968, 118976, 118978, 118980, 118992, 3609
  - Dossiernummers 118994, 118997, 119025, 119051, 119064, 119067, 119095, 119109, 119140, 119173, 119178, 119182, 119248, 119237, 119257, 119268, 119285, 119314, 3610
  - Dossiernummers 119319, 119320, 119321, 119323, 119331, 119341, 119342, 119359, 119362, 119369, 119386, 119400, 119401, 119404, 119414, 119431, 119449, 119456, 119458, 3611
  - Dossiernummers 119476, 119491, 119498, 119515, 119516, 119521, 119531, 119552, 119560, 119562, 119566, 119590, 119600, 119604, 119605, 119626, 119667, 119680, 119685, 119705, 3612
  - Dossiernummers 119732A, 119732B, 119732C, 119772, 119773, 119803, 119805, 3613
  - Dossiernummers 119822, 119841, 119848, 119850, 119855, 119857, 119860, 119876, 119895, 119896, 119902, 119909, 119926, 119945, 119951, 119956, 119972, 119980, 3614
  - Dossiernummers 119989, 119990, 119998, 120005, 120018, 120033, 221336, 221339, 221375, 221390, 221429, 221439, 221438, 221455, 221461, 221464, 221473, 221516, 221524, 221527, 3615
  - Dossiernummers 221551, 221564, 221588, 221600, 221601A, 221601B, 221603, 221613, 221624, 3616
  - Dossiernummers 221625, 221633, 221649, 221672, 221680, 221705, 221724, 221752, 221799, 221887, 221893, 221908, 221937, 221938, 221948, 221976, 222038, 222075, 222090, 222094, 222098, 222107, 222137, 222278, 222289, 222290, 222291, 222333, 222345, 3617
  - Dossiernummers 222400, 222417, 222419, 222447, 222470, 222481, 222503, 222518, 222523, 222538, 222564, 222592, 222595, 222611, 222653, 3618
  - Dossiernummers 222664, 222677, 222681, 222700, 222720, 222725, 222732, 222762, 222771, 222789, 222792, 222794, 222799, 222817, 222820, 222823, 222829, 222855, 222884, 222885, 222948, 222959, 222971, 222977, 222984, 223016, 223008, 223027, 3619